【裁判字號】    97,易,844
【裁判日期】    970516
【裁判案由】    竊盜
【裁判全文】
臺灣士林地方法院刑事判決               97年度易字第844號
聲  請  人  臺灣士林地方法院檢察署檢察官
被      告  丁○○
上列被告因竊盜案件，經檢察官提起公訴（97年度偵字第5439號
），被告於本院準備程序期日就被訴事實為有罪之陳述，經本院
裁定本案改由受命法官獨任以簡式審判程序進行審理後，判決如
下：
    主  文
丁○○犯竊盜罪，處有期徒刑參月，如易科罰金以新台幣壹仟元
折算壹日；又犯竊盜罪，處有期徒刑肆月，如易科罰金以新台幣
壹仟元折算壹日；又犯竊盜罪，處有期徒刑肆月，如易科罰金以
新台幣壹仟元折算壹日；應執行有期徒刑陸月，如易科罰金以新
台幣壹仟元折算壹日；又犯竊盜罪，處拘役肆拾日，如易科罰金
以新台幣壹仟元折算壹日，減為拘役貳拾日，如易科罰金以新台
幣壹仟元折算壹日。
    事  實
一、丁○○分別基於意圖為自己不法所有之犯意，為下述犯行：
    (一)於民國96年1 月間某日，在臺北縣淡水鎮○○里○○街6
      巷11號乙○○住處外，徒手竊取乙○○懸掛在該處之小女
      孩內褲1件。
    (二)於97年1 月間某日，在臺北縣淡水鎮○○里○○街15巷12
      號戊○○住處外，徒手竊取戊○○懸掛在該處之小女孩內
      褲1件。
    (三)於97年4 月1 日，在臺北縣淡水鎮○○街56巷6 號丙○○
      住處外，徒手竊得丙○○懸掛於該處之小女生內褲13件。
    (四)於97年4 月18日上午11時10分，在臺北縣淡水鎮○○街34
      巷10號甲○○住處屋外，竊取甲○○懸掛在圍牆外之小女
      生內褲2 件。
    丁○○於97年4 月18日上午11時10分竊取內褲時，為甲○○
    發現，甲○○旋向適巡邏至該處之員警報案，為警當場查獲
    ，並經丁○○同意，在其身上扣得其竊得之甲○○晾曬之小
    女生內褲2 件，另經丁○○同意，警方於同日在其住居之臺
    北縣淡水鎮○○街32號真理大學人道樓A406室，搜索扣得其
    竊得如(一)(二)(三)所示之小女生內褲15件（起訴書誤為17件）。
    另丁○○在其如(一)(二)(三)所示竊盜犯行之犯罪被發覺前即向警
    自首而接受裁判。
二、案經丁○○自首及被害人乙○○、戊○○、甲○○訴由臺北
    縣政府警察局淡水分局報告臺灣士林地方法院檢察署檢察官
    偵查起訴。
    理  由
一、本件被告所犯非死刑、無期徒刑、最輕本刑為3 年以上有期
    徒刑之罪，或高等法院管轄第一審之案件，被告於本院準備
    程序中，就被訴事實為有罪之陳述，經告以簡式審判程序之
    旨，並聽取檢察官、被告之意見後，本院裁定進行簡式審判
    程序，是本件之證據調查，依刑事訴訟法第273 條之2 規定
    ，不受同法第159 條第1 項、第161 條之2 、第161 條之3
    、第163 條之1 及第164 條至第170 條規定之限制，合先敘
    明。
二、上揭犯罪事實，業據被告丁○○於警詢、偵查及本院審理時
    自白不諱，核與證人乙○○、戊○○、丙○○、甲○○於警
    詢所述相符，並有搜索扣押筆錄、搜索扣押目錄表各2 份及
    贓物認領保管單4 紙在卷可參，堪信被告之自白與事實相符
    ，足以採信。綜上所述，本件事證明確，被告犯行洵堪認定
    ，應依法論科。
三、核被告丁○○前述4 次犯行，均係犯刑法第320 條第1 項之
    竊盜罪，被告4 次竊盜犯行，犯意各別，應分論併罰。另前
    述(一)(二)(三)所示之被害人遭竊後，並未報案，此有證人乙○○
    、戊○○、丙○○之警詢筆錄可參，而被告是於前述(一)(二)(三)
    所示竊盜犯行之犯罪被發覺前，於警詢向警自首而接受裁判
    乙節，有被告警詢筆錄存卷可參，符合自首之要件，爰依刑
    法第62條前段之規定，就被告前述(一)(二)(三)所示之竊盜犯行，
    均減輕其刑。爰審酌被告犯罪之手段、各次犯罪所得之不法
    利益、犯後坦承犯行、現在為大學在學學生、生活狀況，及
    被告一再為竊取小女生內褲之舉止，宜尋求心理醫師協助、
    治療，非靠重刑得以解決，檢察官求處定應執行刑有期徒刑
    1 年2 月尚屬過重等一切情狀，分別量處如主文所示之刑，
    並均諭知易科罰金之折算標準，有期徒刑部分，並定應執行
    刑，及易科罰金之折算標準。被告前述(一)所示之竊盜犯行，
    犯罪時間在96年4 月24日以前，符合中華民國96年罪犯減刑
    條例有關減刑之規定，爰依該條例第2 條第1 項第3 款之規
    定減其刑期二分之一。又本件被告應執行之刑未達1 年以上
    ，自無竊盜犯贓物犯保安處分條例之適用，無從依該條例諭
    知強制工作，附此敘明。
四、依刑事訴訟法第299 條第1 項前段、第273 條之1 第1 項，
    刑法第320 條第1 項、第62條前段、第41條第1 項前段、第
    51條第5 款，刑法施行法第1 條之1 ，中華民國96年罪犯減
    刑條例第2 條第1 項第3 款、第7條，判決如主文。
五、本案經檢察官湯偉祥到庭執行職務。
中    華    民    國    97    年    5     月    16    日
                  刑事第三庭  法  官      江翠萍
以上正本證明與原本無異。
如不服本判決，應於收受送達後10日內向本院提出上訴書狀，其
未敘述上訴理由者，應於上訴期間屆滿後20日內向本院補提理由
書狀（均須按他造當事人之人數附繕本）。
                              書記官      陳慧玲
中    華    民    國    97    年    5     月    19    日
附錄本案論罪科刑法條：
中華民國刑法第320條
意圖為自己或第三人不法之所有，而竊取他人之動產者，為竊盜
罪，處5 年以下有期徒刑、拘役或5 百元以下罰金。
意圖為自己或第三人不法之利益，而竊佔他人之不動產者，依前
項之規定處斷。
前二項之未遂犯罰之。


司法院資訊處製作；財團法人民間司法改革基金會備份。
